【裁判字號】    98,易,743
【裁判日期】    980327
【裁判案由】    竊盜
【裁判全文】
臺灣臺中地方法院刑事判決               98年度易字第743號
聲  請  人  臺灣臺中地方法院檢察署檢察官
被      告  丙○○
                    （現另案於臺灣臺中監獄執行中）
上列被告因加重竊盜案件，經檢察官提起公訴（九十八年度偵字
第二０一四號、二０一五號），被告於準備程序就被訴事實為有
罪之陳述，本院裁定進行簡式審判程序，並予判決如下：
    主    文
丙○○攜帶兇器、踰越牆垣及安全設備竊盜，累犯，處有期徒刑
拾月；又攜帶兇器、毀越牆垣及安全設備竊盜，累犯，處有期徒
刑拾月。應執行有期徒刑壹年貳月。
    犯罪事實
一、丙○○前於民國九十三年間，曾因竊盜、贓物案件，經本院
    分別以九十三年度易緝字第五三九號、九十三年度易緝字第
    五四０號各判處有期徒刑一年二月、四月確定；復於九十五
    年間，再因竊盜案件，經本院以九十五年度易字第六二七號
    判處有期徒刑一年確定；嗣因減刑條例之施行，前揭三案均
    經本院以九十六年度聲減字第五九０裁定減刑二分之一，並
    定應執行刑為有期徒刑一年二月確定，其入監執行後，甫在
    九十六年七月十六日期滿執行完畢；詎丙○○猶不知警省悔
    悟，竟仍意圖為自己不法之所有，攜帶其所有之客觀上足以
    對人之生命、身體、安全構成威脅，具有危險性之一字型螺
    絲起子一支（未扣案），先後於：(一)九十七年十月十五日上
    午十一時許，先進入乙○○位於臺中縣清水鎮○○路一０八
    之二號住處隔壁之空屋四樓，再跨越過該空屋四樓與乙○○
    上開住處四樓間隔之圍牆，進入乙○○住處四樓之陽臺後，
    徒手將該四樓神明廳未上鎖之落地窗打開，並逾越該性質上
    屬安全設備之落地窗進入屋內，至二樓主臥室竊取價值約新
    台幣（下同）五萬元之金飾一批得手；(二)又於九十七年十月
    二十一日上午十時許，亦先進入丁○○位於臺中縣大里市○○路一五九巷一八號住處隔壁之空屋四樓，再跨越過該空屋
    四樓與丁○○上開住處四樓間隔之圍牆，進入丁○○住處四
    樓之陽臺後，即持上開螺絲起子打破四樓落地窗，並踰越該
    性質上屬安全設備之落地窗而進入屋內，竊取價值約一萬五
    千元之金戒指三只、現金二千五百元得手。丙○○得手後，
    即將上開竊得之金戒指、金飾等物持往臺中市○○街之第一
    廣場內，變賣予真實姓名、年籍均不詳之「陳俊迪」，並將
    上開竊得及變賣所得之現金均花用殆盡。嗣經乙○○、丁○○發現住處遭人侵入竊取財物而報警，經員警於乙○○上開
    遭竊之地點採得血跡；暨在丁○○上開遭竊地點採得指紋後
    ，先後送請血跡鑑驗及指紋比對之結果，發現該血跡、指紋
    分別與丙○○之DNA－STR型別及指紋相符，始由警進而查悉
    上情。
二、案經臺中縣警察局清水分局、霧峰分局先後報請臺灣臺中地
    方法院檢察署檢察官偵查起訴。
    理    由
一、上開事實，業據被告丙○○於本院審理時均供認不諱，核與
    被害人乙○○、丁○○於警詢中所指陳家中物品遭竊情況皆
    大致相符（見中縣清警偵字第０九七０００五六七一號卷第
    五頁至第七頁，中縣霧警偵字第０九七００五四五二八號卷
    第五頁至第六頁），並有採證照片、臺中縣警察局清水分局
    現場勘察報告、臺中縣警察局九十七年十一月二十八日中縣
    警鑑字第０九七００七九六五二號函附之鑑驗書影本、臺中
    縣警察局霧峰分局現場勘察報告、內政部警政署刑事警察局
    鑑驗書等件附卷可憑（見中縣清警偵字第０九七０００五六
    七一號卷第一０頁至第一八頁、第二一頁至第二二頁，中縣
    霧警偵字第０九七００五四五二八號卷第一三至第二三頁、
    第二六頁至第三三頁），足見被告所為上開自白確與客觀事
    實相符，堪予採信。是本件事證業臻明確，被告上開二次竊
    盜犯行均堪以認定。
二、按刑法第三百二十一條第一項第三款之攜帶兇器竊盜罪，係
    以行為人攜帶兇器為其加重條件，此所謂兇器，其種類並無
    限制，凡客觀上足以對人之生命、身體、安全構成威脅，具
    有危險性之兇器為已足，並不以攜帶之初有行兇之意圖為必
    要（最高法院七十九年台上字第五二五三號判例意旨參照）
    。查被告丙○○違犯前揭竊盜案件時均攜帶之一字型螺絲起
    子，雖該螺絲起子並未扣案，但以其堪供破壞落地窗所用之
    情觀之，該螺絲起子應屬為堅銳質硬之鋼鐵材質所製成之器
    具，客觀上足致他人生命、身體、安全發生危害，顯為具有
    危險性之兇器無訛。次按刑法第三百二十一條第一項第二款
    所謂毀越門扇、牆垣之「越」字，係指越入、超越或逾越而
    言。被告為前揭竊盜犯行時，均先跨越被害人乙○○、丁○○住處四樓與緊鄰空屋間相隔之圍牆，而達被害人乙○○、
    丁○○住處四樓之陽臺，此部分應屬踰越牆垣之行為。另刑
    法第三百二十一條第一項第二款規定將「門扇」、「牆垣」
    、「其他安全設備」並列。則所謂「門扇」應專指門戶而言
    ，指分隔住宅或建築物內外之出入口大門而言。而所謂「其
    他安全設備」，指門扇、牆垣以外，依社會通常觀念足認為
    防盜之一切設備者，即屬相當（最高法院二十五年上字第四
    一六八號判例意旨參照）。至於已經進入大門室內之住宅或
    建築物內部諸門，不論房間門、廚房門、通往陽台之落地鋁
    製玻璃門，因非分隔住宅或建築物內外之出入口大門，但依
    社會通常觀念仍足認為屬防閑之設備，自係屬刑法竊盜罪所
    謂之「其他安全設備」。被告所犯如犯罪事實欄(一)所示之竊
    盜犯行，係踰越被害人乙○○住處屬安全設備之落地窗後，
    進入屋內行竊，此部分則應屬踰越安全設備之竊盜行為，是
    核被告如犯罪事實欄(一)所為，係犯刑法第三百二十一條第一
    項第二款、第三款之攜帶兇器、踰越牆垣及安全設備竊盜罪
    ；另被告所犯如犯罪事實欄(二)所示之竊盜犯行，係持螺絲起
    子破壞被害人丁○○住處屬安全設備之落地窗，並踰越該落
    地窗之安全設備進入屋內行竊，此部分應屬毀越安全設備之
    竊盜行為，是核被告如犯罪事實欄(二)所為，則係犯刑法第三
    百二十一條第一項第二款、第三款之攜帶兇器、毀越牆垣及
    安全設備竊盜罪。再被告有前揭犯罪事實欄所載之經有期徒
    刑宣告及執行完畢之情形，此有臺灣高等法院被告前案紀錄
    表在卷可查，其於有期徒刑執行完畢後五年以內故意再犯本
    件皆為有期徒刑以上之二罪，均構成累犯，應依刑法第四十
    七條第一項之規定各予以加重其刑。被告所犯上開二罪間，
    其行為之時間、地點均非同一，行為各自獨立、侵害法益之
    歸屬復有歧異，自應予分論併罰之。
三、爰審酌被告丙○○之素行，其正值青壯，復體無殘缺，竟不
    思循正當管道賺取錢財謀生，反起意行竊，缺乏對他人財產
    權需予以尊重之觀念，應加非難；惟衡酌被告犯後坦承犯行
    ，犯罪後態度尚稱良好，暨其二次竊盜犯行所分別竊得財物
    之價值未臻至鉅等一切情狀，分別量處如主文所示之刑，並
    定應執行之刑。至被告持以犯如犯罪事實欄(一)、(二)所示各次
    加重竊盜犯行所用之螺絲起子，雖係被告所有，然未據扣案
    ，復無積極證據證明尚且存在，又非屬違禁物，為免滋生將
    來執行困難，爰不併為沒收之諭知，亦併此敘明之。
據上論斷，應依刑事訴訟法第二百七十三條之一第一項、第二百
九十九條第一項前段，刑法第三百二十一條第一項第二款、第三
款、第四十七條第一項、第五十一條第五款，判決如主文。
本案經檢察官甲○○到庭執行職務。
中    華    民    國    98    年    3     月    27    日
                  刑事第三庭  法  官  陳思成
以上正本證明與原本無異。
如不服本判決應於收受判決後10日內向本院提出上訴書狀，並應
敘述具體理由；其未敘述上訴理由者，應於上訴期間屆滿後20日
內向本院補提理由書（均須按他造當事人之人數附繕本）「切勿
逕送上級法院」。
                              書記官  吳詩琳
中    華    民    國    98    年    3     月    27    日
附錄論罪科刑法條
刑法第三百二十一條
犯竊盜罪而有左列情形之一者，處六月以上、五年以下有期徒刑
：
一、於夜間侵入住宅或有人居住之建築物、船艦或隱匿其內而犯之者。
二、毀越門扇、牆垣或其他安全設備而犯之者。
三、攜帶兇器而犯之者。
四、結夥三人以上而犯之者。
五、乘火災、水災或其他災害之際而犯之者。
六、在車站或埠頭而犯之者。
前項之未遂犯罰之。


司法院資訊處製作；財團法人民間司法改革基金會備份。
